Images des répertoires du notaire Philippe Garnot pour l'étude IV
Archives nationales de France
Images des répertoires du notaire Philippe Garnot pour l'étude IV
8 août 1820 - 19 septembre 1826
MC/RE/IV/13 - MC/RE/IV/14
Garnot, Philippe; Etude IV
2 registres
Archives nationales de France
Minutes et répertoires: la loi 2008-696 du 15 juillet 2008 relative aux archives a fixé à 75 ans à compter de la date de l'acte, ou à 25 ans à compter de la date du décès de l'intéressé si ce délai est plus bref, le délai de communication des minutes et répertoires des notaires; ce délai est porté à 100 ans à compter de la date de l'acte si le document se rapporte à un mineur (code du Patrimoine, articles L213-2, 4e d et 5e).
Autres documents de l'étude (dossiers de clients, comptabilité...): s'agissant d'archives privées, ces documents sont communicables selon les modalités fixées par le déposant ou le donateur.
Certains documents ne sont pas accessibles sous leur forme originale en raison de leur mauvais état de conservation.
Registres entrés aux Archives nationales en 1941.
Images des répertoires de l’étude IV
Archives de l'étude IV
répertoire d'officier public ministériel
- Répertoire chronologique pour la période du 8 août 1820 au 14 juillet 1824, 8 août 1820 - 14 juillet 1824; MC/RE/IV/13; Ce répertoire contient 283 feuillets et fait partie d'un registre de 413 feuillets de papier manuscrits, hauteur 34,5 x largeur 24,5 cm.Ce registre est composé de 5 parties, chacune distinctement foliotée par les notaires. Le registre n'est pas en bon état et nécessiterait une restauration, il est dérelié. Les feuillets 407 et 408 sont volants
  Registre folioté en 2003 (foliotation non visible à l'écran)
  Le registre contient aussi le répertoire du notaire Jean Jacques Colin pour la période du 13 juillet 1817 au 7 août 1820.
  Le répertoire contient les informations suivantes: 1. le n° de l'acte dans l'année; 2. date du jour; 3. nature de l'acte passé en brevet; 4. nature de l'acte passé en minute; 5. nom, prénom, domicile des parties, indication sur la situation et les prix des biens; 6. date d'enregistrement de l'acte; 7. droits d'enregistrement.
  Attention: seuls les actes passés en minute sont conservés; les actes mentionnés dans le répertoire comme passés en simple brevet (colonne 3) ne sont pas conservés par les notaires et ne sont donc pas versés au Minutier (ils sont remis aux clients).
  répertoire
  - Liste chronologique des actes pour la période du 8 août au 30 décembre 1820, 8 août - 30 décembre 1820; 130 v°-156 v°; 27 feuillets
  - Liste chronologique des actes pour la période du 2 janvier au 31 décembre 1821, 2 janvier - 31 décembre 1821; 157 r°-228 v°; 72 feuillets
    - du 2 janvier au 31 juillet 1821, 2 janvier - 31 juillet 1821; 157 r°-194 v°; 38 feuillets
    - du 1er août au 31 décembre 1821, 1er août - 31 décembre 1821; 194 v°-228 v°; 35 feuillets
  - Liste chronologique des actes pour la période du 2 janvier au 31 décembre 1822, 2 janvier - 31 décembre 1822; 229 r°-288 v°; 60 feuillets
    - du 2 janvier au 29 juin 1822, 2 janvier - 29 juin 1822; 229 r°-254 r°; 26 feuillets
    - du 1er juillet au 31 décembre 1822, 1er juillet - 31 décembre 1822; 254 r°-288 v°; 35 feuillets
  - Liste chronologique des actes pour la période du 2 janvier au 31 décembre 1823, 2 janvier - 31 décembre 1823; 289 r°-374 r°; 86 feuillets
    - du 2 janvier au 30 avril 1823, 2 janvier - 30 avril 1823; 289 r°-322 r°; 34 feuillets
    - du 1er mai au 30 août 1823, 1er mai - 30 août 1823; 322 r°-349 v°; 28 feuillets
    - du 1er septembre au 31 décembre 1823, 1er septembre - 31 décembre 1823; 349 v°-374 r°; 26 feuillets
  - Liste chronologique des actes pour la période du 2 janvier au 14 juillet 1824, 2 janvier - 14 juillet 1824; 374 v°-412 v°; 39 feuillets. Les feuillets 407 et 408 sont volants.
- Répertoire chronologique pour la période du 14 juillet 1824 au 19 septembre 1826, 14 juillet 1824 - 19 septembre 1826; MC/RE/IV/14; Ce répertoire contient 146 feuillets et fait partie d'un registre de 392 feuillets de papier manuscrits, hauteur 35 x largeur 24,7 cm, composé de 3 cahiers foliotés par les notaires. Le registre est en bon état, mais la reliure nécessiterait une restauration. Le feuillet n° 80 est déchiré.
  Le registre contient aussi le répertoire du notaire Aristide Barbier pour la période du 20 septembre 1826 au 31 août 1829.
  - Liste chronologique des actes pour la période du 14 juillet au 31 décembre 1824, 14 juillet - 31 décembre 1824; 1 r°-32 v°; 32 feuillets
  - Liste chronologique des actes pour la période du 3 janvier au 31 décembre 1825, 3 janvier - 31 décembre 1825; 33 r°-101 v°; 69 feuillets
    - du 3 janvier au 30 juin 1825, 3 janvier - 30 juin 1825; 33 r°-66 v°; 34 feuillets
    - du 1er juillet au 31 décembre 1825, 1er juillet - 31 décembre 1825; 66 v°-101 v°; 36 feuillets, le feuillet n°80 est déchiré.
  - Liste chronologique des actes pour la période du 2 janvier au 19 septembre 1826, 2 janvier - 19 septembre 1826; 101 v°-146 r°; 46 feuillets
    - du 2 janvier au 30 mai 1826, 2 janvier - 30 mai 1826; 101 v°-125 v°; 25 feuillets
    - du 1er juin au 19 septembre 1826, 1er juin - 19 septembre 1826; 125 v°-146 r°; 22 feuillets